---
title: "Caracterització de pacients DM2 incidents i diferencia entre generes"
author: "Jordi Real"
date: "`r format(Sys.time(), '%d %B, %Y')`"
output:
  html_document:
    toc: yes
    toc_float: yes
    fig_caption: yes
    css: logos_css/usr_styles.css
  word_document:
    toc: yes
website: "https://github.com/USR-DAPCAT/"
params:
  fitxers_test: yes
---


&nbsp;
<script>
   $(document).ready(function() {
     $head = $('#header');
     $head.prepend('<img src=\"https://www.idiapjgol.org/images/logo.png\" style=\"float: right ;width: 130px;\"/>')
     $head.prepend('<img src=\"https://avatars2.githubusercontent.com/u/57066591?s=200&v=4\" style=\"margin-left:25% ;width: 80px;\"/>')
     $head.prepend('<img src=\"logoDAP_Cat.png\" style=\"float: left:1;width: 185px;\"/>')
   });
</script>



<div class="watermark">DRAFT</div>

# Estat

- Lectura de fitxers
- Generació d'agregadors
- Agregació de fitxers i fusió de taules
- Aplanar base de dades
- Construcció de conductor
- Recodificacions 
- Primer exploratori de variables generades


# Fase exploratoria 

Generació de taula plana i depuració de dades 


```{r setup, include = FALSE,echo=FALSE}
knitr::opts_chunk$set(echo=F,message=F,warning=F)

library(dplyr)
library(lubridate)
library(FormatGe)
library(compareGroups)
library(kableExtra)
library(purrr)
# Funcions

# devtools::install_github("USR-DAPCAT/FormatGe")
# devtools::install_github("USR-DAPCAT/Macedonia")


# link_source<-paste0("https://github.com/jrealgatius/Stat_codis/blob/master/funcions_propies.R","?raw=T")
# devtools::source_url(link_source)

# library(FormatGe)
link_source<-paste0("https://github.com/jrealgatius/Stat_codis/blob/master/Scores.R","?raw=T")
devtools::source_url(link_source)


source("funcions/globals_stat_codis.R")

# 
# source(here::here("../../../../Stat_codis","funcions_propies.R"))
# source(here::here("../../../../Stat_codis","Scores.R"))

# "https://github.com/jrealgatius/Stat_codis/Scores2.R"


conductor<-here::here("conductor.xls")

if (params$fitxers_test) {
  dir_dades_prep<-"dades/mostra"                        
  
    } else {
            dir_dades_prep<-"dades"}


```


```{r lectura, include=F}
# 1 Lectura -----------
dades<-readRDS(here::here(dir_dades_prep,"dt_plana.rds"))


```


```{r eval=FALSE}

names(dades) %>% write.csv2("vars.csv")


```


```{r recodes,include=FALSE}


# Recodificacions i calculs


## Edad
dades<-dades %>% mutate(age=as.numeric(lubridate::ymd(dtindex)-lubridate::ymd(dnaix))/365.25)

# Diagnostics
dades<-dades %>% mutate_at(vars(starts_with("DG.")),~if_else(.>0,"Yes","No",missing = "No"))

# farmacs
dades<-dades %>% mutate_at(vars(starts_with("FF.")),~if_else(.>0,"Yes","No",missing = "No"))

#



```




```{r recode_missings, include=FALSE}

dades<-dades %>% recode_to_missings(taulavariables = conductor,rang = "rang_valid")


```

```{r mescalculs, include=F}

dades<-
  dades %>% mutate(age_cat4=Hmisc::cut2(age,c(50,65,75)),
                 age_cat5=Hmisc::cut2(age,c(40,55,70,85)))


```


```{r autorecodes, include=F,message=TRUE}


dades<-dades %>% recodificar(conductor,criteris = "recode")



```


```{r score2, include=FALSE}

# source(here::here("codi/funcions","Scores.R"))

# score2(sexe="D",age=56,smoke="N",sbp=120,dm="N",coltot=230,colhdl=51,risk_region="Low")


dades<-dades %>% mutate(score2=score2(sex=sexe,
                       age=age,
                       smoke=tabac.valor,
                       sbp=PAS.valor,dm="Y",coltot=cT.valor,colhdl=cHDL.valor,risk_region="Low"))

dades<-dades %>% mutate(score2.post=score2(sex=sexe,
                        age=age+1,
                        smoke=tabac.valor.post,
                        sbp=PAS.valor.post,
                        dm="Y",
                        coltot=cT.valor.post,
                        colhdl=cHDL.valor.post,
                        risk_region="Low"))


# regicor <- function(age, sex, smoker, diabetes, coltot, colhdl, sbp, dbp, divide = 1)   

dades<-dades %>% mutate(regicor=
                   regicor(sex=sexe,
                       age=age,
                       smoker=tabac.valor,
                       sbp=PAS.valor,
                       dbp=PAD.valor,
                       diabetes=1,coltot=cT.valor,colhdl=cHDL.valor))
  

dades<-dades %>% mutate(regicor.post=
                   regicor(sex=sexe,
                       age=age+1,
                       smoker=tabac.valor.post,
                       sbp=PAS.valor.post,
                       dbp=PAD.valor.post,
                       diabetes=1,coltot=cT.valor.post,colhdl=cHDL.valor.post))


```


```{r scores_canvis}

# Calcul de diferencia / canvis scores2

dades<-dades %>% mutate(score2_dif=score2.post-score2,regicor_dif=regicor.post-regicor)


```




```{r, include=FALSE}

dades<-dades %>% 
  mutate(dies_FU=(ymd(sortida)-ymd(dtindex)) %>% as.numeric)

# 
mean(dades$dies_FU)
median(dades$dies_FU)
min(dades$dies_FU)
max(dades$dies_FU)


dades %>% select(dies_FU)


```



```{r tractaments_AD, include=TRUE}
#     a)  ADNI (o NIAD): metformina, Secretagogos (SU o repaglinida), iSGLT2, arGLP1 (que pot ser oral o injectable), pioglitazona, iDPP4.  Olvidat del concepte de ADO (que serien els ADNI's menys els arGLP1 injectables)
#     b) Insulines (que poden ser rapides, intermitges, lentes o barreges)
# - o be per politica de tractament (pautes)
#     a) nomes dieta i exercici (no prenen cap fàrmac)
#     b) monoterapia: qualsevol ADNI
#     c) COMBO
#              c1) pot ser combinació de 2 o més ADNIS
#              c2) combinació de un ADNI amb insulina
#     d) Insulines (sola)



farmacs_ADNI<-c("FF.post.BG_Metformina","FF.post.SULFO", "FF.post.GLI_Repaglinida","FF.post.SGLT2","FF.post.GLP1","FF.post.TZD_Pioglitazona",
                "FF.post.DPP4")

# "FF.post.INSULINA"
# dades %>% select(farmacs_ADNI)


dt_temp <- dades %>% mutate(
  Num_ADNIS = rowSums(across(farmacs_ADNI)=="Yes",na.rm = T),
  Num_ADNIS,
  Tractament_AD.post= case_when(
            Num_ADNIS==0 & FF.post.INSULINA=="No" ~ 0,
            Num_ADNIS==1 & FF.post.INSULINA=="No" ~ 1,
            Num_ADNIS>1 & FF.post.INSULINA=="No" ~ 2,
            Num_ADNIS==0 & FF.post.INSULINA=="Yes" ~ 3,
            Num_ADNIS>=1 & FF.post.INSULINA=="Yes" ~ 4, 
            TRUE ~ 0))



###### Farmacs post

farmacs_ADNI<-c("FF.365.BG_Metformina","FF.365.SULFO", "FF.365.GLI_Repaglinida","FF.365.SGLT2","FF.365.GLP1","FF.365.TZD_Pioglitazona",
                "FF.365.DPP4")
# "FF.post.INSULINA"
# dades %>% select(farmacs_ADNI)

dt_temp <- dt_temp %>% mutate(
  Num_ADNIS.365 = rowSums(across(farmacs_ADNI)=="Yes",na.rm = T),
  Num_ADNIS.365,
  Tractament_AD.365= case_when(
            Num_ADNIS.365==0 & FF.365.INSULINA=="No" ~ 0,
            Num_ADNIS.365==1 & FF.365.INSULINA=="No" ~ 1,
            Num_ADNIS.365>1 & FF.365.INSULINA=="No" ~ 2,
            Num_ADNIS.365==0 & FF.365.INSULINA=="Yes" ~ 3,
            Num_ADNIS.365>=1 & FF.365.INSULINA=="Yes" ~ 4, 
            TRUE ~ 0))

dades<-dt_temp




```



```{r nivells_optims_prepost}

# -Nivells òptims HbA1c<7%
# -Nivells òptims PA<130/80. En majors de 65 s'accepta PA<140/80
# -Nivells òptims Lípids:
#                 -Risc moderat LDL<100mg/dL
#                 -Risc alt LDL<70mg/dL
#                 -Risc molt alt LDL<55mg/dL
# 
# -Interessaria veure quants fan tractament hipertensiu en IECA o ARAII i quants combinat amb IECA o ARAII + Bloquejant del Calci o diürètic i quants amb tractament assoleixen o no nivells òptims.
# 
# -També quants fan estatines, quants estatines+ezetimiba o altres hipolipemiants i si assoleixen o no nivells òptims.
# 
# -Assoliment objectiu multifactorial HBA1c, PA, lípids i amb els de risc alt/molt alt si prenen AAG.


# Objectius CV Basal i any de seguiment

dt_temp<-dades %>% 
  mutate(HBA1C7_cat = if_else(GLICADA.valor<7,1,0),
         
         PA_cat= case_when(age<65 & (PAS.valor<130 & PAD.valor<80)~1 ,
                            age<65 & (PAS.valor>=130 | PAD.valor>=80)~0,
                            age>=65 & (PAS.valor<140 & PAD.valor<80)~1,
                            age>=65 & (PAS.valor>=140 | PAD.valor>=80)~0
                            )) 

# Objectius post durant seguiment

dt_temp<-dt_temp %>% 
  mutate(HBA1C7_cat.post = if_else(GLICADA.valor.post<7,1,0),
         
         age_pas=age + (-PAS.dies.y/365.25), # Actualitzo edad en dia de la PAS
         
         PA_cat.post= case_when(age_pas<65 & (PAS.valor.post<130 & PAD.valor.post<80)~1 ,
                            age_pas<65 & (PAS.valor.post>=130 | PAD.valor.post>=80)~0,
                            age_pas>=65 & (PAS.valor.post<140 & PAD.valor.post<80)~1,
                            age_pas>=65 & (PAS.valor.post>=140 | PAD.valor.post>=80)~0
                            )
         ) 

#


dades<-dt_temp

```


```{r}

# Categorias de riesgo CV (Alt-Molt alt, Moderat): 

dt_temp<-
  dades %>% 
  select(idp,age, DG.HTA, DG.DIS , tabac.valor, IMC.valor, CAC.valor, CKDEPI.valor, DG.AVC, DG.CI, DG.AP) %>% 
  mutate(frisc1=if_else(age>50,1,0,missing = 0),
         frisc2=if_else(DG.HTA=="Yes",1,0,missing = 0),
         frisc3=if_else(DG.DIS=="Yes",1,0,missing = 0),
         frisc4=if_else(tabac.valor==1,1,0,missing = 0),
         frisc5=if_else(IMC.valor>=30,1,0,missing = 0)) %>% 
  mutate(num_frisc=frisc1+frisc2+frisc3+frisc4+frisc5) %>% 
  
  mutate(
    risc_CVD_cat=case_when(
    
    (DG.AVC=="Yes" | DG.CI=="Yes" | DG.AP=="Yes" | CAC.valor>300 | CKDEPI.valor<30) |
    
    num_frisc>=3~1, 
    
    TRUE~0
    )
    ) %>% 
  
  select(idp,num_frisc,risc_CVD_cat,age, DG.HTA, DG.DIS , tabac.valor, IMC.valor, CAC.valor, CKDEPI.valor, DG.AVC, DG.CI, DG.AP ) %>% 
  select(idp,risc_CVD_cat)


dades<-dades %>% left_join(dt_temp,by="idp")


```

```{r}

# Categorias de riesgo CV (Alt-Molt alt, Moderat): 


dt_temp<-
  dades %>% 
  select(idp,age, DG.HTA, DG.DIS , tabac.valor.post, IMC.valor.post, CAC.valor.post, CKDEPI.valor.post, DG.AVC, DG.CI, DG.AP) %>% 
  mutate(frisc1=if_else(age+1>50,1,0,missing = 0),
         frisc2=if_else(DG.HTA=="Yes",1,0,missing = 0),
         frisc3=if_else(DG.DIS=="Yes",1,0,missing = 0),
         frisc4=if_else(tabac.valor.post==1,1,0,missing = 0),
         frisc5=if_else(IMC.valor.post>=30,1,0,missing = 0)) %>% 
  mutate(num_frisc=frisc1+frisc2+frisc3+frisc4+frisc5) %>% 
  
  mutate(
    risc.post_CVD_cat=case_when(
    
    (DG.AVC=="Yes" | DG.CI=="Yes" | DG.AP=="Yes" | CAC.valor.post>300 | CKDEPI.valor.post<30) |
    
    num_frisc>=3~1, 
    TRUE~0
    ) ) %>% select(idp,risc.post_CVD_cat)


dades<-dades %>% left_join(dt_temp,by="idp")



```

```{r prevSecundaria}


dades<-dades %>% mutate(DG.PrevSec=if_else(DG.AVC_NH=="Yes" | DG.CI=="Yes" | DG.AP=="Yes","Yes","No"))


```


```{r scores_missing, include=FALSE}

dades<-dades %>% mutate(score2=if_else(DG.PrevSec=="No",score2,NA_real_),
                 score2.post=if_else(DG.PrevSec=="No",score2.post,NA_real_),
                 score2_dif=if_else(DG.PrevSec=="No",score2_dif,NA_real_)) 

```



```{r Nivells_optims_lipids, eval=TRUE}
# VAriable Nivells òptims de lipids

# LDL_cat

dt_temp<- dades %>% select(idp,cLDL.valor,DG.PrevSec) %>% 
  mutate(LDL55PrevS_cat=case_when(DG.PrevSec=="Yes" & cLDL.valor<55~ 1,
                                  DG.PrevSec=="Yes" & cLDL.valor>=55~ 0),
     
         LDL70PrevS_cat=case_when(DG.PrevSec=="Yes" & cLDL.valor<70~ 1,
                                  DG.PrevSec=="Yes" & cLDL.valor>=70~ 0),
         
         LDL100PrevS_cat=case_when(DG.PrevSec=="Yes" & cLDL.valor<100~ 1,
                                  DG.PrevSec=="Yes" & cLDL.valor>=100~ 0),
         
         LDL100PrevP_cat=case_when(DG.PrevSec=="No" & cLDL.valor<100~ 1,
                                  DG.PrevSec=="No" & cLDL.valor>=100~ 0),
 
         LDL130PrevP_cat=case_when(DG.PrevSec=="No" & cLDL.valor<130~ 1,
                                  DG.PrevSec=="No" & cLDL.valor>=130~ 0)

         ) %>% 
  select(idp,LDL55PrevS_cat,LDL70PrevS_cat,LDL100PrevS_cat,LDL100PrevP_cat,LDL130PrevP_cat)


dades<-dades %>% left_join(dt_temp,by="idp")

# Post
dt_temp<- dades %>% select(idp,cLDL.valor.post,DG.PrevSec) %>% 
  mutate(LDL55PrevS.post_cat=case_when(DG.PrevSec=="Yes" & cLDL.valor.post<55~ 1,
                                  DG.PrevSec=="Yes" & cLDL.valor.post>=55~ 0),
     
         LDL70PrevS.post_cat=case_when(DG.PrevSec=="Yes" & cLDL.valor.post<70~ 1,
                                  DG.PrevSec=="Yes" & cLDL.valor.post>=70~ 0),
         
         LDL100PrevS.post_cat=case_when(DG.PrevSec=="Yes" & cLDL.valor.post<100~ 1,
                                  DG.PrevSec=="Yes" & cLDL.valor.post>=100~ 0),
         
         LDL100PrevP.post_cat=case_when(DG.PrevSec=="No" & cLDL.valor.post<100~ 1,
                                  DG.PrevSec=="No" & cLDL.valor.post>=100~ 0),
 
         LDL130PrevP.post_cat=case_when(DG.PrevSec=="No" & cLDL.valor.post<130~ 1,
                                  DG.PrevSec=="No" & cLDL.valor.post>=130~ 0)

         ) %>% 
  select(idp,LDL55PrevS.post_cat,LDL70PrevS.post_cat,LDL100PrevS.post_cat,LDL100PrevP.post_cat,LDL130PrevP.post_cat)

dades<-dades %>% left_join(dt_temp,by="idp")
```


```{r malcontrolCV,eval=TRUE}


# Mal control detectat post

dt_temp<-
  dades %>% 
  # select(LDL70PrevS.post_cat,LDL100PrevP.post_cat, HBA1C7_cat.post,PAD.valor.post, PAS.valor.post) %>% 
  
  mutate(mal_controlCV.post= case_when(
    LDL70PrevS.post_cat==0 | LDL100PrevP.post_cat==0 | HBA1C7_cat.post==0 | (PAD.valor.post>=140 & PAS.valor.post>=90)~1,
    TRUE~0))


dades<-dt_temp

# # Mal control detectat pre
# 
# dt_temp<-
#   dades %>% 
#   select(LDL70PrevS_cat,LDL100PrevP_cat, HBA1C7_cat,PAD.valor, PAS.valor) %>% 
#   
#   mutate(mal_controlCV= case_when(
#     LDL70PrevS_cat==0 | LDL100PrevP_cat==0 | HBA1C7_cat==0 | (PAD.valor>=140 & PAS.valor>=90)~1,
#     TRUE~0
#     
#   ))



```


```{r Nivells_optims_lipids_cat, eval=TRUE}

# Recodificar 

vars_vector<-
  c("LDL55PrevS_cat","LDL70PrevS_cat","LDL100PrevS_cat","LDL100PrevP_cat","LDL130PrevP_cat","LDL55PrevS.post_cat","LDL70PrevS.post_cat","LDL100PrevS.post_cat","LDL100PrevP.post_cat","LDL130PrevP.post_cat",
    "mal_controlCV.post")

dades<-dades %>% mutate_at(vars_vector,~if_else(.==1,"Yes","No")) 


```




```{r recodes2,include=FALSE}

dades<-dades %>% etiquetar_valors(variables_factors = conductor,fulla = "labels",camp_etiqueta="etiqueta")


```

```{r}

dades<-dades %>% refcat(conductor,ref="ref_cat")



```


# Flow chart 1

```{r filtres,include=TRUE}
# Criteris inclusió/ d'exclusió


# 1. S'exclouen aquells amb Antidiabetic
var_temp<-extreure.variables("Antidiab",taulavariables = conductor)

# Exclosos FF.antidiab (Excepte metformina)
dades<-
  comptar_valors(dades,variables=var_temp,valor="Yes") %>% 
  mutate(FF.Antidiab=if_else(num_valors>0,"Yes","No")) %>% 
  select(-num_valors)

# 2. S'exclouen aquells DM1 previ 
# dades %>% group_by(DG.DM1) %>% count()
# dades %>% filter(age<30 | age>100) %>% select(age,DG.DM1,FF.Antidiab)

# 3. Exclusió (Menys 1 any a SIDIAP)
dades<-dades %>% mutate(dies_sidiap=(ymd(dtindex)-ymd(entrada)) %>% as.numeric())

# FLOW CHART 
# dades %>% criteris_exclusio_diagrama(taulavariables =here::here("Conductor.xls") ,sheet="criteris_exclusio",
#                                      criteris = "exclusio",ordre = "id",etiquetes = "descripcio",sequencial=F)
# 

# source(here::here("codi/funcions","Flow_chart_ggconsort.R"))

# Flow chart nou

# devtools::install_github("jrealgatius/ggflowchart")
# ggflowchart::Generar_flow_chart_consort()

ggflowchart::Generar_flow_chart_consort(dt=dades,
                           taulavariables = here::here("Conductor.xls"),
                           sheet="criteris_exclusio",
                           criteris="exclusio1", 
                           labels = "descripcio", 
                           sequencial = F, 
                           lab_start = "Mostra elegible",
                           lab_random = "Mostra analitzada")




```




```{r aplico_filtres,include=FALSE}

# Aplico criteris 



dades_prematch<-dades %>% criteris_exclusio(
  taulavariables = here::here("Conductor.xls") ,sheet="criteris_exclusio",
                                     criteris="exclusio")


```


```{r matching_edat, include=F}

dt_temp<-
  dades_prematch %>% 
  mutate(age_cat=Hmisc::cut2(age,g=30))


descrTable(sexe~age,data=dt_temp)

set.seed(123)

m.out<-MatchIt::matchit(as.formula(sexe=="D"~age),data=dt_temp,exact=c("age_cat","DG.PrevSec"),
                        ratio=1,discard = "both")

dadesMatch<-MatchIt::get_matches(m.out)

# dt_temp<-dt_temp %>% bind_cols(ps=m.out$weights) 
# dadesMatch<-dt_temp %>% filter(ps==1) %>% select(-ps)

descrTable(sexe~age + DG.PrevSec ,data=dadesMatch)


# Fusion matching
dades<-dades %>% left_join(select(dadesMatch,idp,ps=weights),by="idp")



```



# Flow - chart post paired 

```{r}

# FLOW CHART 
dt_temp<-dades

# dt_temp %>% criteris_exclusio_diagrama(taulavariables =here::here("Conductor.xls") ,sheet="criteris_exclusio",
#                                      criteris = "aparellament",ordre = "id",etiquetes = "descripcio",sequencial=F,
#                                      grups="sexe")


dt_temp %>% 
  ggflowchart::Generar_flow_chart_consort(taulavariables =here::here("Conductor.xls"),
                             sheet="criteris_exclusio",
                             criteris = "exclusio2",
                             grups = "sexe",
                             labels = "descripcio",
                             lab_start = "Mostra elegible",
                             lab_random = "Mostra analitzada")


# Aplico filtre definitiu ps==1

dades<-dadesMatch


```



```{r etiquetar,include=FALSE}

dades <- dades %>% etiquetar(taulavariables = conductor)

dades_prematch <- dades_prematch %>% etiquetar(taulavariables = conductor)


```




```{r salvar_dades, eval=FALSE}

dades %>% foreign::write.dta(here::here("dades/compartides","dades_dm.dta"))

dades %>% writexl::write_xlsx(here::here("dades/compartides","dades_dm.xlsx"))




```


# Descriptiu exploratori de variables generades 


## Descriptiu pre aparellament

```{r,include=TRUE}


formu<-formula_text("Taula1",y="sexe",taulavariables = conductor,eliminar = "age_cat5")
 
descrTable(formu,data=dades_prematch,extra.labels = c("","",""), show.p.overall = F,show.n = T) %>% 
  export2md(format = "markdown")

# descrTable("sexe ~ age + age_cat4 + DG.AP + DG.AVC_H + DG.AVC_NH + DG.CI + DG.DIS + DG.HTA + DG.IC + DG.AVC + DG.PrevSec + FF.ALTRES_AAG + FF.ALTRESDIS + FF.ALTRESHTA + FF.ANT_VITK + FF.ANTCA + FF.ARA2 + FF.BBK + FF.BG_Metformina + FF.CLOPI + FF.DIPI + FF.DIURETIC + FF.ESTATINA + FF.ESTATINA_COMB + FF.EZE + FF.FIBRAT + FF.IECA + FF.AAG + FF.ANTIHTA + FF.HIPOLIP + ALCOHOL.valor + CAC.valor + cHDL.valor + CKDEPI.valor + cLDL.valor + CREATININA.valor + cT.valor + EXCPROTEINA.valor + GLICADA.valor + GLUCOSA.valor + IMC.valor + IMC.valor.cat5 + PAD.valor + PAS.valor + PES.valor + TALLA.valor + TG.valor + score2 + regicor + PA_cat + HBA1C7_cat + risc_CVD_cat + LDL55PrevS_cat + LDL70PrevS_cat + LDL100PrevS_cat + LDL100PrevP_cat + LDL130PrevP_cat + tabac.valor",data=dades_prematch,extra.labels = c("","",""), hide = "No",show.p.overall = F,show.n = T) %>% export2md()






```




```{r taula_resum, include=TRUE,echo=FALSE, warning=FALSE,eval=FALSE}

formu<-formula_text("Baseline",y="",taulavariables = conductor)

descrTable(formu,data=dades,method = 2,Q1=0,Q3=1,extra.labels = c("","",""), hide = "No") %>% 
  export2md(format = "markdown")


```



# Comparativa per generes post aparellament

```{r comparativapre, include=TRUE,echo=FALSE, warning=FALSE}


formu<-formula_text("Taula1",y="sexe",taulavariables = conductor)


descrTable(formu,data=dades,extra.labels = c("","",""), show.p.overall = T,show.n = T) %>% 
  export2md(format = "markdown")





```


```{r comparativapre_subgrups, include=TRUE,echo=FALSE, warning=FALSE}

dt_temp<-dades %>% filter(DG.PrevSec=="Yes")

descrTable(formu,data=dt_temp,extra.labels = c("","",""), hide = "No",show.p.overall = F,show.n = T) %>% 
  export2md(caption = "Descriptiva per sexes. Prevenció secundaria", format = "markdown")


dt_temp<-dades %>% filter(DG.PrevSec=="No")

descrTable(formu,data=dt_temp,extra.labels = c("","",""), hide = "No",show.p.overall = F,show.n = T) %>% 
  export2md(caption = "Descriptiva per sexes. Prevenció primaria",format = "markdown")




```



# Descriptiva en seguiment

## Tractaments post (1 any després del debut de la diabetis)


DESCRIPTIVA DEL SEGUIMENT

```{r include=TRUE,echo=FALSE, warning=FALSE}

dt_temp<-dades

formu<-formula_text("farmacs_post",y="sexe",taulavariables = conductor)

descrTable(formu,data=dt_temp,extra.labels = c("","",""), show.p.overall = F,show.n = T) %>% 
  export2md(format = "markdown")



```


## Determinacions post (1 any després del debut de la diabetis)

```{r include=TRUE,echo=FALSE, warning=FALSE}

dt_temp<-dades

formu<-formula_text("vars_post",y="sexe",taulavariables = conductor)


descrTable(formu,data=dt_temp,extra.labels = c("","",""), hide = "No",show.p.overall = T,show.n = T) %>% 
  export2md(format = "markdown")


```

## Tractament post a l'any i control óptim despres del debut DM

```{r}


dt_temp<-dades

formu<-formula_text("Outcome",y="sexe",taulavariables = conductor)


descrTable(formu,data=dt_temp,extra.labels = c("","",""), hide = "No",show.p.overall = T,show.n = T) %>% 
  export2md(format = "markdown")




```

## Tractament a l'any despres del debut DM

```{r}

dt_temp<-dades

formu<-formula_text("fxAD365",y="sexe",taulavariables = conductor)

descrTable(formu,data=dt_temp,extra.labels = c("","",""), hide = "No",show.p.overall = T,show.n = T) %>% 
  export2md(format = "markdown")


formu<-formula_text("fxCV365",y="sexe",taulavariables = conductor)

descrTable(formu,data=dt_temp,extra.labels = c("","",""), hide = "No",show.p.overall = T,show.n = T) %>% 
  export2md(format = "markdown")


```

# Mal control CV



```{r}


dt_temp<-dades

formu<-formula_text("Outcome",y="mal_controlCV.post",taulavariables = conductor)

descrTable(mal_controlCV.post~sexe+age+ DG.PrevSec,
           data=dt_temp,extra.labels = c("","",""),show.p.overall = T,show.n = T, show.ratio = T, byrow = T) %>% 
  export2md(format = "markdown")

# 
res<-descrTable(mal_controlCV.post~sexe+age,simplify = F,
           data=dt_temp,extra.labels = c("","",""),show.p.overall = T,show.n = T, show.ratio = T, byrow = T) 

strataTable(res,"DG.PrevSec") %>% 
  export2md(caption = "Descriptiu comparatiu de mal control CV post estratificat per Prevenció Secundaria",format = "markdown")


```

# Table3- Cardiovascular risk ......

```{r, include=TRUE}

dt_temp<-dades
descrTable(sexe ~ HBA1C7_cat.post + PA_cat.post ,
           data=dt_temp,extra.labels = c("","",""),show.p.overall = T,show.n = T, show.ratio = F) %>% 
  export2md(format = "markdown")

descrTable(sexe ~ HBA1C7_cat + PA_cat,
           data=dt_temp,extra.labels = c("","",""),show.p.overall = T,show.n = T, show.ratio = F) %>% 
  export2md(format = "markdown")


#  Prevenció Primaria (Sense Antecedents CV)
dt_temp<-dades %>% filter(DG.PrevSec=="No") 
#
descrTable(sexe ~ LDL100PrevP_cat + LDL130PrevP_cat ,
           data=dt_temp,extra.labels = c("","",""),show.p.overall = T,show.n = T, show.ratio = F) %>% 
  export2md(format = "markdown")

descrTable(sexe ~ LDL100PrevP.post_cat + LDL130PrevP.post_cat ,
           data=dt_temp,extra.labels = c("","",""),show.p.overall = T,show.n = T, show.ratio = F) %>% 
  export2md(format = "markdown")

#  Prevenció Secundaria (Antecedents CV)
dt_temp<-dades %>% filter(DG.PrevSec=="Yes") 

descrTable(sexe ~ LDL100PrevS_cat + LDL70PrevS_cat + LDL55PrevS_cat ,
           data=dt_temp,extra.labels = c("","",""),show.p.overall = T,show.n = T, show.ratio = F) %>% 
  export2md(format = "markdown")


descrTable(sexe ~ LDL100PrevS.post_cat + LDL70PrevS.post_cat + LDL55PrevS.post_cat ,
           data=dt_temp,extra.labels = c("","",""),show.p.overall = T,show.n = T, show.ratio = F) %>% 
  export2md(format = "markdown")


```


```{r funcio_ORS}

Extreure_OR_ajustat<-function(dt=dt_temp, outcome="mal_controlCV.post",ajust="", codievent='Yes')
  {
  
  # dt=dt_temp
  # outcome="LDL100PrevP.post_cat"
  # ajust=""
  # codievent='Yes'

  if (ajust=="") 
    {formula<- formula_vector("sexe",y=paste0(outcome,"==","'",codievent,"'"))
    vars_ajust="None"
    } else 
    {formula<-formula_text("ajust",y=paste0(outcome,"=='",codievent,"'"),a="sexe",taulavariables=conductor)
    vars_ajust=extreure.variables(ajust,taulavariables = conductor) %>% paste0(collapse = ", ")
    }
  
  fit<-glm(as.formula(formula), data=dt, family = binomial()) 
  
  fit %>% 
    parameters::parameters(exp=T) %>% dplyr::filter(row_number()==2) %>% 
    mutate(Outcome=outcome,Adjusted_By=vars_ajust, Nobs=nobs(fit),codievent) %>% as_tibble() %>% 
    select(Outcome, valor=codievent, Parameter, OR=Coefficient, CI_low, CI_high, p, Adjusted_By, Nobs)
  
  }

Extreure_OR_ajustats_grups<-function(dt=dt_temp, outcome="mal_controlCV.post",ajust="",codievent='Yes')
  {
  # Per grups i global
  dt_temp1<-
    tibble(Antecedent_CV="Overall") %>% 
    bind_cols(Extreure_OR_ajustat(dt=dt,outcome=outcome,ajust=ajust,codievent=codievent))
  # Per grups
  dt_temp2<-dt %>% split(.$DG.PrevSec) %>% 
    map_df(~Extreure_OR_ajustat(dt=.x,outcome=outcome,ajust=ajust,codievent=codievent),.id = "Antecedent_CV")
  
  # Fusio
  dt_temp1 %>% bind_rows(dt_temp2)

  }

```

# Odds ratios de bon/mal control CV post

## No ajustat


```{r}
# dades<-dades %>% refcat(conductor,ref="ref_cat")

# No ajust
ajust<-""

#  Global
dt_temp<-dades
out1<-Extreure_OR_ajustat(dt=dt_temp, outcome="mal_controlCV.post",ajust=ajust,codievent='Yes') 
out2<-Extreure_OR_ajustat(dt=dt_temp, outcome="HBA1C7_cat.post",ajust=ajust,codievent = 'No') 
out3<-Extreure_OR_ajustat(dt=dt_temp, outcome="PA_cat.post",ajust=ajust,codievent = 'No') 

out_global<-out1 %>% bind_rows(out2) %>% bind_rows(out3) %>% mutate(Antecedent_CV="Overall")

# dt_temp %>% select(HBA1C7_cat.post,PA_cat.post,mal_controlCV.post)


#  Prevenció Primaria (Sense Antecedents CV)
dt_temp<-dades %>% filter(DG.PrevSec=="No") 
out1<-Extreure_OR_ajustat(dt=dt_temp, outcome="mal_controlCV.post",ajust=ajust,codievent='Yes')
out2<-Extreure_OR_ajustat(dt=dt_temp, outcome="HBA1C7_cat.post",ajust=ajust,codievent = 'No')
out3<-Extreure_OR_ajustat(dt=dt_temp, outcome="PA_cat.post",ajust=ajust,codievent = 'No')
out4<-Extreure_OR_ajustat(outcome="LDL100PrevP.post_cat",ajust=ajust, codievent='No')
out5<-Extreure_OR_ajustat(outcome="LDL130PrevP.post_cat",ajust=ajust, codievent='No')

out_PrevPrimaria<-out1 %>% bind_rows(out2) %>% bind_rows(out3) %>% bind_rows(out4) %>% bind_rows(out5) %>% mutate(Antecedent_CV="No")

#  Prevenció Secundaria (Antecedents CV)
dt_temp<-dades %>% filter(DG.PrevSec=="Yes") 
out1<-Extreure_OR_ajustat(dt=dt_temp, outcome="mal_controlCV.post",ajust=ajust,codievent='Yes')
out2<-Extreure_OR_ajustat(dt=dt_temp, outcome="HBA1C7_cat.post",ajust=ajust,codievent = 'No')
out3<-Extreure_OR_ajustat(dt=dt_temp, outcome="PA_cat.post",ajust=ajust,codievent = 'No')
# out4<-Extreure_OR_ajustat(outcome="LDL55PrevS.post_cat",ajust=ajust, codievent='No')
out5<-Extreure_OR_ajustat(outcome="LDL70PrevS.post_cat",ajust=ajust, codievent='No')
out6<-Extreure_OR_ajustat(outcome="LDL100PrevS.post_cat",ajust=ajust, codievent='No')

out_PrevSecundaria<-
  out1 %>% bind_rows(out2) %>% bind_rows(out3) %>% 
  bind_rows(out5) %>% bind_rows(out6) %>% mutate(Antecedent_CV="Yes")

# Fusió tots els resultats
taulaORs<-tibble(Antecedent_CV=NA) %>% bind_rows(out_global) %>% bind_rows(out_PrevPrimaria) %>% bind_rows(out_PrevSecundaria) %>% na.omit()

taulaORs %>% 
  kable(caption = "Summary Odds Ratios by outcome", digits = 4) %>% 
  kableExtra::kable_classic_2()

# #
# glm(as.formula("LDL130PrevP.post_cat=='Yes' ~ sexe"), data=dt_temp, family = binomial()) %>% 
#    parameters::parameters(exp=T) 
# 
# llistat_outcomes<-read_conductor(conductor) %>% filter(Outcome>0) %>% pull(camp)
# 
# dt_temp %>% distinct(LDL55PrevS.post_cat)

## Outcomes:
# PA_cat.post
# HBA1C7_cat.post
# risc.post_CVD_cat

# LDL55PrevS.post_cat
# LDL70PrevS.post_cat
# LDL100PrevS.post_cat

# LDL100PrevP.post_cat
# LDL130PrevP.post_cat

# mal_controlCV.post




```

```{r}

descrTable(mal_controlCV.post~sexe,
           data=dt_temp,extra.labels = c("","",""),show.p.overall = T,show.n = T, show.ratio = T, byrow = T) 

descrTable(HBA1C7_cat.post~sexe,
           data=dt_temp,extra.labels = c("","",""),show.p.overall = T,show.n = T, show.ratio = T, byrow = T) 

descrTable(PA_cat.post~sexe,
           data=dt_temp,extra.labels = c("","",""),show.p.overall = T,show.n = T, show.ratio = T, byrow = T) 

dt_temp<-dades %>% filter(DG.PrevSec=="No")
descrTable(LDL100PrevP.post_cat~sexe,
           data=dt_temp,extra.labels = c("","",""),show.p.overall = T,show.n = T, show.ratio = T, byrow = T) 



#  Prevenció Secundaria (Antecedents CV)
dt_temp<-dades %>% filter(DG.PrevSec=="Yes")

descrTable(LDL55PrevS.post_cat~sexe,
           data=dt_temp,extra.labels = c("","",""),show.p.overall = T,show.n = T, show.ratio = T, byrow = T) 

descrTable(LDL70PrevS.post_cat~sexe,
           data=dt_temp,extra.labels = c("","",""),show.p.overall = T,show.n = T, show.ratio = T, byrow = T) 

descrTable(LDL100PrevS.post_cat~sexe,
           data=dt_temp,extra.labels = c("","",""),show.p.overall = T,show.n = T, show.ratio = T, byrow = T) 




```

```{r forest_plot1}


library(ggplot2)

taulaORs %>% 
  rename(Y=Outcome) %>% etiquetar_taula(camp = "Y", taulavariables = conductor) %>% 
  Macedonia::fores.plot.v4(label="Y", 
              mean="OR", lower="CI_low",upper="CI_high", 
              nivell="Antecedent_CV",
              factor="Antecedent_CV",
              subtitle = "",
              title = "Forest plot of Odds Ratio and confidence interval (95%CI)",
              label_Favors="Men         Women",
              caption="")+
  ylim(-0.8,6)

  

```



## Ajustat


```{r}
ajust<-"ajust"


#  Global
dt_temp<-dades
out1<-Extreure_OR_ajustat(dt=dt_temp, outcome="mal_controlCV.post",ajust=ajust,codievent='Yes') 
out2<-Extreure_OR_ajustat(dt=dt_temp, outcome="HBA1C7_cat.post",ajust=ajust,codievent = 'No') 
out3<-Extreure_OR_ajustat(dt=dt_temp, outcome="PA_cat.post",ajust=ajust,codievent = 'No') 

out_global<-out1 %>% bind_rows(out2) %>% bind_rows(out3) %>% mutate(Antecedent_CV="Overall")

# dt_temp %>% select(HBA1C7_cat.post,PA_cat.post,mal_controlCV.post)


#  Prevenció Primaria (Sense Antecedents CV)
dt_temp<-dades %>% filter(DG.PrevSec=="No") 
out1<-Extreure_OR_ajustat(dt=dt_temp, outcome="mal_controlCV.post",ajust=ajust,codievent='Yes')
out2<-Extreure_OR_ajustat(dt=dt_temp, outcome="HBA1C7_cat.post",ajust=ajust,codievent = 'No')
out3<-Extreure_OR_ajustat(dt=dt_temp, outcome="PA_cat.post",ajust=ajust,codievent = 'No')
out4<-Extreure_OR_ajustat(outcome="LDL100PrevP.post_cat",ajust=ajust, codievent='No')
out5<-Extreure_OR_ajustat(outcome="LDL130PrevP.post_cat",ajust=ajust, codievent='No')

out_PrevPrimaria<-out1 %>% bind_rows(out2) %>% bind_rows(out3) %>% bind_rows(out4) %>% bind_rows(out5) %>% mutate(Antecedent_CV="No")

#  Prevenció Secundaria (Antecedents CV)
dt_temp<-dades %>% filter(DG.PrevSec=="Yes") 
out1<-Extreure_OR_ajustat(dt=dt_temp, outcome="mal_controlCV.post",ajust=ajust,codievent='Yes')
out2<-Extreure_OR_ajustat(dt=dt_temp, outcome="HBA1C7_cat.post",ajust=ajust,codievent = 'No')
out3<-Extreure_OR_ajustat(dt=dt_temp, outcome="PA_cat.post",ajust=ajust,codievent = 'No')
# out4<-Extreure_OR_ajustat(outcome="LDL55PrevS.post_cat",ajust=ajust, codievent='No')
out5<-Extreure_OR_ajustat(outcome="LDL70PrevS.post_cat",ajust=ajust, codievent='No')
out6<-Extreure_OR_ajustat(outcome="LDL100PrevS.post_cat",ajust=ajust, codievent='No')

out_PrevSecundaria<-
  out1 %>% bind_rows(out2) %>% bind_rows(out3) %>% 
  bind_rows(out5) %>% bind_rows(out6) %>% mutate(Antecedent_CV="Yes")

# Fusió tots els resultats
taulaORs<-tibble(Antecedent_CV=NA) %>% bind_rows(out_global) %>% bind_rows(out_PrevPrimaria) %>% bind_rows(out_PrevSecundaria) %>% na.omit()

taulaORs %>% 
  kable(caption = "Summary Odds Ratios by outcome", digits = 4) %>% 
  kableExtra::kable_classic_2()



# #


```

```{r forest_plot2}

Ajustatper<-extreure.variables("ajust", conductor) %>% etiquetar_vector(taulavariables = conductor) %>% paste0(collapse = ", ")

taulaORs %>% 
  rename(Y=Outcome) %>% etiquetar_taula(camp = "Y", taulavariables = conductor) %>% 
  Macedonia::fores.plot.v4(label="Y", 
              mean="OR", lower="CI_low",upper="CI_high", 
              nivell="Antecedent_CV",
              factor="Antecedent_CV",
              subtitle = "",
              title = "Forest plot of Odds Ratio and confidence interval (95%CI)",
              label_Favors="Men          Women",
              caption=paste0("Adjusted by: ", Ajustatper))+
  ylim(-0.8,6)

  

```




# Coeficients outcomes continus control CV post bettween men and women

- score2_dif
- score2.post
- PAD.valor.post
- PAS.valor.post
- IMC.valor.post
- cLDL.valor.post
- cHDL.valor.post
- GLICADA.valor.post

```{r}

Extreure_COEF_ajustat<-function(dt=dt_temp, outcome="score2_dif",ajust="")
  {
  
  # dt<-dt_temp %>% filter(DG.PrevSec=="No") %>% select(score2_dif)
  # Extreure_COEF_ajustat(dt,outcome="score2_dif",ajust=ajust)

  # dt=dt_temp %>% filter(DG.PrevSec=="Yes") 
  # outcome="score2_dif"
  # ajust=""

  if (ajust=="") 
    {formula<- formula_vector("sexe",y=outcome)
    vars_ajust="None"
    } else 
    {formula<-formula_text("ajust",y=outcome,a="sexe",taulavariables=conductor)
    vars_ajust=extreure.variables(ajust,taulavariables = conductor) %>% paste0(collapse = ", ")
    }
  
  fit<-glm(as.formula(formula), data=dt,family = gaussian) %>% tryCatch(error = function(e) {})
  
  if (!is.null(fit)) {
  
  fit %>% 
    parameters::parameters() %>% dplyr::filter(row_number()==2) %>% 
    mutate(Outcome=outcome,Adjusted_By=vars_ajust, Nobs=nobs(fit)) %>% as_tibble() %>% 
    select(Outcome, Parameter, Coefficient, CI_low, CI_high, p, Adjusted_By, Nobs)
    } 
    
  }


# Prevenció primaria / Secundaria  
Extreure_COEF_ajustat_ACV<-function(dt=dt_temp,outcome=outcome,ajust=ajust) {
  # dt=dt_temp
  # outcome="PAD.valor.post"
  # ajust=ajust
  
  dt_temp1<-Extreure_COEF_ajustat(dt,outcome=outcome,ajust=ajust) %>% mutate(Antecedent_CV="Overall") %>% relocate(Antecedent_CV,Outcome)
  dt_temp2<-dt %>% split(.$DG.PrevSec) %>% purrr::map_df(
            ~ Extreure_COEF_ajustat(.x,outcome=outcome,ajust=ajust),
            .id="Antecedent_CV")
  
  if (count(dt_temp2) %>% pull(n) >1) dt_temp1 %>% bind_rows(dt_temp2) else dt_temp2
  
  }



```


## No ajustats 

- Taula

```{r}

dt_temp<-dades

ajust=""

# - score2_dif
# - score2.post
# - PAD.valor.post
# - PAS.valor.post
# - IMC.valor.post
# - cLDL.valor.post
# - cHDL.valor.post
# - GLICADA.valor.post

library(purrr)

vars_eval<-c("score2_dif","score2.post","PAD.valor.post","PAS.valor.post","IMC.valor.post","cLDL.valor.post","GLICADA.valor.post")

taulaBetas<-
  vars_eval %>% 
  purrr::map_df(~Extreure_COEF_ajustat_ACV(dt=dt_temp,outcome=.x,ajust=ajust)) 

taulaBetas %>% 
  kable(digits = 3, caption = "Coeficients for outcomes between Men and women") %>% 
  kableExtra::kable_classic_2()



```

- Figura forest Plot

```{r}

taulaBetas %>% 
  rename(Y=Outcome) %>% etiquetar_taula(camp = "Y", taulavariables = conductor) %>% 
  Macedonia::fores.plot.v4(label="Y", 
              mean="Coefficient", lower="CI_low",upper="CI_high", 
              nivell="Antecedent_CV",
              factor="Antecedent_CV",
              subtitle = "",
              title = "Forest plot of coefficients and confidence interval (95% CI)",
              label_Favors="Favors Men         Favors Women",
              caption=paste0("Adjusted by: ", Ajustatper),
              intercept = 0) + 
  ggplot2::ylim(-8,6)

# +ggplot2::ylim(-0.8,6)


```

## Ajustats

```{r}

dt_temp<-dades

ajust="ajust"

# - score2_dif
# - score2.post
# - PAD.valor.post
# - PAS.valor.post
# - IMC.valor.post
# - cLDL.valor.post
# - cHDL.valor.post
# - GLICADA.valor.post

vars_eval<-c("score2_dif","score2.post","PAD.valor.post","PAS.valor.post","IMC.valor.post","cLDL.valor.post","GLICADA.valor.post")


taulaBetas<-
  vars_eval %>% 
  purrr::map_df(~Extreure_COEF_ajustat_ACV(dt=dt_temp,outcome=.x,ajust=ajust)) 

taulaBetas %>% 
  kable(digits = 3, caption = "Coeficients for outcomes between Men and women") %>% 
  kableExtra::kable_classic_2()

```



- Figura forest Plot

```{r}

taulaBetas %>% 
  rename(Y=Outcome) %>% etiquetar_taula(camp = "Y", taulavariables = conductor) %>% 
  Macedonia::fores.plot.v4(label="Y", 
              mean="Coefficient", lower="CI_low",upper="CI_high", 
              nivell="Antecedent_CV",
              factor="Antecedent_CV",
              subtitle = "",
              title = "Forest plot of coefficients and confidence interval (95% CI)",
              label_Favors="Favors Men         Favors Women",
              caption=paste0("Adjusted by: ", Ajustatper),
              intercept = 0) + 
  ggplot2::ylim(-8,6)


# +ggplot2::ylim(-0.8,6)



```



```{r, eval=FALSE}
# Figura de l'evolutiu DE VALORS

dades %>% select(sexe,score2,score2.post,score2_dif, situacio) %>% na.omit()  

ggplot2::ggplot()

table(dades$situacio,dades$sexe)

dades %>% select(dtindex,sortida) %>% mutate(dies_FU=(ymd(sortida)-ymd(dtindex)) %>% as.numeric)



# preparacio de dades 

pp<-dades %>% 
  transmute(idp,sexe,dtindex,val0=cLDL.valor,val1=cLDL.valor.post,dat0=ymd(dtindex)-cHDL.dies.x,datfinal=ymd(dtindex)-cLDL.dies.y) %>% 
  na.omit() %>% 
  group_by(grup=sexe) %>% 
    summarise(t0=mean(ymd(dat0)), 
              t1=mean(ymd(datfinal)),
            dtindex=mean(ymd(dtindex)),
            val0=mean(val0),
            val1=mean(val1)) %>% ungroup()
            

# Punts HbA1c(%)
temp1<-pp %>% pivot_longer(c(t0,t1),names_to = "time",values_to = "data")  %>% select(grup,time,data) 
temp2<-pp %>% pivot_longer(c(val0,val1),names_to = "Valor",values_to = "LDL")  %>% select(LDL)

# Cooredenades finestra 
temp3<-pp %>% select(grup,data0=t0,data_inclusio=dtindex,val0,val1)

# fusiono tot 
temp4<-temp1 %>% bind_cols(temp2) %>% left_join(temp3,by="grup")

temp4 %>% 
   ggplot(aes(x=data,y=LDL,color=grup)) + 
   geom_line() +
   # ylim(c(7,8.5)) + 
   geom_segment(aes(x =data0, xend=dataUltimHB, y =valorfinalHB-0.10, yend = valorfinalHB-0.10),size=10.5,alpha = 0.1) +
   geom_point(aes(x=data_inclusio, y=valorfinalHB), size=4)



```


```{r eval=FALSE}

vars_eval<-c("score2_dif","score2.post","PAD.valor.post","PAS.valor.post","IMC.valor.post","cLDL.valor.post","GLICADA.valor.post")

dades %>% group_by(sexe) %>% summarise_at(vars_eval,~mean(.,na.rm=T))


```


&nbsp;
<hr />
<p style="text-align: center;">A work by $Jordi Real$ $Rai Puig$ </a></p>
<p style="text-align: center;">$Llepali System$ </a></p>
<p style="text-align: center;"><span style="color: #808080;"><em><https://github.com/USR-DAPCAT/></em></span></p>




